# 求助各位前辈和陈版主！固定资产入账时点确定

提问人：Dimeko 时间：2019-09-24 10:55:29
背景：A公司的主营业务系垃圾发电，A 公司于 2005 年新建一个垃圾发电站，该垃圾发电站包括：电站的房屋建筑物、电压柜、装修工程、其他相关设备；垃圾发电站中各项设备、房屋建筑物 A 公司分别建单独固定资产卡片统一于 2007 年 12 月入账，但是经查看该公司的各项固定资产的验收报告，发现电压柜等相关设备于 2006 年 12 月就已验收。A 公司管理层反映该电站系 2007 年 12 月开始投入运营因此将相关的固定资产全部于2007 年 12 月转入固定资产，但是 A 公司无法提供该电站作为一项资产组合的验收证明。
问题：
1. 请问属于垃圾发电站中的电压柜等相关设备的入账时点是否应该按照验收报告的日期转入固定资产？我们是应该按验收日期还是按投入使用日期确认固定资产的入账时点？对于固定资产的入账时点考虑是否还应该有分行业的考虑？
2. 还是说如果 A公司按单项固定资产编制固定资产卡片则应该区别考虑？
如果 A 公司将该电站相关的设备、工程和房屋建筑物计入一项固定资产卡片是否就应该综合考虑，应该按该资产组投入使用时间作为固定资产的入账时点？
3.对于房地产企业，建一栋房子用于出租，则其也是按整栋房子竣工之后，该项房屋资产系包括装修工程、门窗、中央空调系统、电梯等一同作为一项固定资产转固。企业是否通常由于考虑房产税的原因，不会将电梯、中央空调系统等相关设备纳入房屋建筑物的入账价值而是单独建立一项固定资产卡片，那对于电梯和中央空调这些设备是否应该是按单项资产验收后即转入固定资产，而不是说要等到整个房屋验收投入使用时才转入固定资产？
希望各位前辈可以指点迷津，非常感谢 ~

回答人：chenyiwei
此类问题处理的基本原则：
1 、根据《企业会计准则第 17 号——借款费用》第十四条：购建或者生产的符合资本化条件的资产的各部分分别完工，且每部分在其他部分继续建造过程中可供使用或者可对外销售，且为使该部分资产达到预定可使用或可销售状态所必要的购建或者生产活动实质上已经完成的，应当停止与该部分资产相关的借款费用的资本化；购建或者生产的资产的各部分分别完工，但必须等到整体完工后才可使用或者可对外销售的，应当在该资产整体完工时停止借款费用的资本化。
2 、根据《企业会计准则第 4 号——固定资产》第五条：固定资产的各组成部分具有不同使用寿命或者以不同方式为企业提供经济利益，适用不同折旧率或折旧方法的，应当分别将各组成部分确认为单项固定资产。
据此：
1 、垃圾发电站中的相关设备转固的时间，应根据相关设备能否单独投用来确定。如果必须在整体验收后作为一个整体投用的，则应同时转固；反之则分别确定达到预定可使用状态的时间，分别转固。
2 、不论是否同时转固，均应考虑相关固定资产的使用寿命是否不同，对使用寿命不同的项目（如房屋主体结构和附属设备）应分别确认为不同的固定资产，在各自使用寿命内分别计提折旧。这与房产税的计税余值确定问题无关。在房产税税务处理方面，这些附属设施不论会计上如何处理，均应计入房产的计税余值。

提问人：Dimeko 时间：2019-10-08 10:20:50
谢谢陈版的回复。
回复 1 中的相关设备能否单独投用的标准是指：比如电柜，该项设备是单独签的合同，且已经于某一时点安装完成并验收，但是企业并未开始投入使用因为电站其他相关工程可能暂未完工，那该电柜的转固时点应该是该单项资产已验收的时点还是电站整体验收的时点？
回复 2 ，相关固定资产的使用寿命管理层应如何估计与确定？另外长期待摊费用的摊销年限管理层又应如何估计？请问是否有相关解释或者文件对这一部分做出明确及详细的规定？如何判断管理层的相关估计是正确的？

回答人：chenyiwei
1 、整体验收时点。 2 、参考设备的设计使用寿命、行业内通常的惯例等。

提问人：Dimeko 时间：2019-10-08 10:45:03
另外还有一个问题想咨询一下陈版，
如果企业管理层想变更固定资产-房屋建筑物的折旧年限，对于其变更的原因应如何证实与审计？
案例：A 企业于 2018 年 1 月 1 日合并 B 企业，B 企业的固定资产-房屋建筑物的折旧年限为 40 年，而 A 企业的为 30 年，B 企业的房屋建筑物为厂房一和厂房二。现 A 企业是这样处理的于 2018 年 1 月 1 日合并B 企业的时候将 B 企业的厂房一的折旧年限从 40 年调整到 30 年，而又于 2018 年 9 月 1 日将 B 企业厂房二的折旧年限从 40 年调整到 30年。请问这样调整是否可以？是否可以将 A 企业认定为滥用会计估计变更是否应该将厂房二的折旧年限的调整放到 2018 年 1 月 1 日？
3830 、求教陈版和各位大神，以下资产处置和购买少数股东权益能否构成一揽子交易呢？目录

回答人：chenyiwei
建议对为何变更日不同获取合理解释。如无合理解释，建议应在同一日变更。

提问人：Dimeko 时间：2019-10-09 20:10:23
如果企业无法提供整体竣工验收的验收报告，作为谨慎性处理，是否可以按该项设备的验收时点作为单项固定资产并单独结转固定资产的时点？

回答人：chenyiwei
也可以。